# 请教陈版。这样的情况是否属于同一控制下企业合并

提问人：w159ww357 时间：2016-05-16 15:15:28
公司情况。 5 个股东控制A公司 A公司对B公司持股51% 5位股东持股49%
B公司在一处购买土地，建设厂房。因政府原因土地被收回。
5 个股东成立C公司购买同一处土地
C公司收购B公司。是否可以参照 2009 年 59 号文。特殊处理，同一控制下不需要支付对价的企业合并？

回答人：chenyiwei
考虑以下问题： 1 、被收购的B公司在合并日是否构成“业务”？ 2 、这 5 个股东是否具有一致行动关系，且明确其一致行动的适用范围同时包括A、B、C，且这三家公司的治理结构、决策机制一致？ 如果对上述两个问题的回答都是“是”，则可以认为C收购B构成一项同一控制下合并。但是否可以适用税务上的特殊性税务处理，请咨询税务专业人士，并请各公司与其主管税务机关沟通确认。